臺灣臺中地方法院刑事判決　　　　　　　　　　　　　九十一年度易字第二二五號
　　公　訴　人　臺灣臺中地方法院檢察署檢察官
　　被　　　告　甲○○
右列被告因妨害公務案件，經檢察官提起公訴（九十年度偵字第一八○四三號），本
院判決如左：
    主  文
甲○○為違背查封效力之行為，處拘役貳拾日，如易科罰金，以參佰元折算壹日。
    事  實
一、甲○○明知其置於臺中縣太平市○○路○段九七之一號「久翔熔接所」工廠內之
    「ＣＯ２電焊機」乙台，業經本院於民國（下同）九十年一月十六日以九十年度
    執亥字第六五０號案件執行查封並貼有封條，禁止任何人為移轉及其他處分行為
    。而上開電焊機係甲○○於八十八年十月七日向士發企業有限公司（以下簡稱士
    發公司）以分期付款方式購買，尚餘一期之貨款新臺幣（下同）一萬元未付。士
    發公司副理乙○○（另為不起訴處分），乃於九十年二月二日十一時許，至前開
    「久翔熔接所」欲搬走該「ＣＯ２電焊機」以抵償其債務時，甲○○竟未告知該
    電焊機係法院查封之物，且於乙○○搬運時與其合力將該電焊機搬上乙○○所駕
    駛之貨車上，以抵償積欠士發公司之債務，而利用乙○○為違背查封效力之行為
    。
二、案經臺灣臺中地方法院檢察署檢察官自動檢舉偵查起訴。
    理  由
一、訊據被告甲○○矢口否認犯行，辯稱：伊於乙○○搬走該機具時曾告知該機具為
    法院查封之物，且乙○○亦有看到封條，但其不相信並說要看法院公文，便逕行
    搬走機具；伊有指封條給乙○○看，但其堅持要搬，伊便幫忙將機器扶上車；乙
    ○○拉機器時，封條掉在地上，是伊撿起來的云云。惟查本件偵查中訊之證人乙
    ○○固不否認有於前揭時地搬走上開「ＣＯ２電焊機」，惟堅詞否認有違反查封
    效力之犯意，證稱：因甲○○於八十八年十月七日向伊所任職之士發企業有限公
    司購買ＣＯ２電焊機乙台，約定分五期付款，惟因甲○○積欠餘額太久，故將之
    搬走，伊當時並未看到封條，甲○○亦未告知，故伊不知此機具為法院查封之物
    等語。另證人乙○○亦於本院九十一年一月二十五日本院調查時，到庭具結證稱
    如下：
    問：久翔熔接所工廠內之ＣＯ２一台，貼有封條，你知道否？
    證人乙○○：我不知道。
    問：有無在九十年二月二日十一時，至上開工廠內搬走該ＣＯ２電焊機？
    證人乙○○：有。
    問：當時有無看到封條？
    證人乙○○：沒有。
    問：被告有無跟你說該電焊機有無被查封？
    證人乙○○：我沒有聽到。
    問：被告甲○○有無指查封的封條給你看，叫你不要搬？
    證人乙○○：沒有，如果有封條我就不會搬。
    問：當時搬移時有無看到封條掉在地上？
    證人乙○○：我沒有看到。
    雖被告甲○○與乙○○之供述內容互相矛盾且有利益衝突。然於偵查中另經傳訊
    證人即被告甲○○之房東林永山則結證稱：伊並沒有看到乙○○與甲○○吵架；
    （封條）本來有貼（在機器上），但貼了沒幾天就掉到地上等語。此亦與被告甲
    ○○所陳該封條係乙○○搬運時始掉落，而其亦曾反對乙○○搬走等情不符。衡
    與證人林永山與被告甲○○、乙○○均無怨隙及利益衝突關係，當無為虛偽陳述
    而自陷偽證罪名之理。且乙○○係於九十年二月二日即將機具搬走，如其搬走過
    程果真如被告甲○○所陳述，則被告甲○○為何拖遲至九十年四月十一日始向警
    方報案？是被告甲○○所辯其曾將該電焊機係法院查封物乙節告知乙○○，惟經
    乙○○強行搬走云云，顯不足採。又被告甲○○有與乙○○合力將機具搬上車之
    舉動，業據被告甲○○與乙○○陳述在卷並互核相符，亦足認被告甲○○確有以
    該電焊機抵償債務，違背該查封命令效力之意思。是綜據上述，被告甲○○空言
    否認，所辯無非臨訟畏罪飾卸之詞，要無足採，事證已臻明確，被告犯行洵堪認
    定。
二、核被告甲○○所為，係犯刑法一百三十九條之違背查封效力罪。爰審酌被告甲○
    ○犯罪之動機、目的、手段、品行尚佳，並無不良前科，此有台灣台中地方法院
    檢察署刑案資料查註紀錄表一份在卷可按、所生危害及犯罪後猶飾詞狡賴犯行，
    毫無悔意等一切情狀，量處如主文所示之刑，並諭知易科罰金之折算標準，以資
    懲儆。
據上論斷，應依刑事訴訟法第二百九十九條第一項前段、刑法一百三十九條、第四十
一條第一項前段、罰金罰鍰提高標準條例第一條前段、第二條，判決如主文。
中      華      民      國    九十一    年      三      月     十五     日
                                        臺灣臺中地方法院刑事第四庭
                                            法  官      洪  俊  誠
右正本證明與原本無異。
如不服本判決，應於判決送達後十日內向本院提出上訴狀，上訴於臺灣高等法院臺中
分院(須附繕本)。
                                            書記官      胡  美  娟
中      華      民      國    九十一    年      三      月     十五     日
附錄論罪科刑實體法條文：
刑法一百三十九條 ：
損壞、除去或污穢公務員所施之封印或查封之標示，或為違背其效力之行為者，處一
年以下有期徒刑、拘役或三百元以下罰金。
(罰金部份業經提高十倍為三千元)
